臺灣新北地方法院板橋簡易庭小額民事判決
　　　　　　　　　　　　　　　　　 110年度板小字第3000號
原　　　告　王雪婷　
訴訟代理人　魏志豪　
被　　　告　朱明禮　

訴訟代理人　歐陽光俊
上列當事人間請求侵權行為損害賠償事件，本院於中華民國110
年11月22日言詞辯論終結，判決如下：
    主      文
被告應給付原告新臺幣伍萬捌仟貳佰柒拾貳元，及自民國一一○
年九月十八日起至清償日止，按週年利率百分之五計算之利息。
原告其餘之訴駁回。
訴訟費用新臺幣壹仟元，其中新臺幣陸佰壹拾伍元由被告負擔，
餘由原告負擔。
本判決第一項得假執行。
    事實及理由
一、原告主張：被告於民國110年4月7日許，駕駛車牌號碼000－
    0000號自用小客車（下稱 A車），行經新北市土城區擺接堡
    路與與員福街口時，因行經無號誌交岔路口支線道車，未讓
    幹線道車先行，不慎撞及由原告所有並駕駛之車牌號碼0000
    －00號自用小客車（下稱系爭車輛）而肇事（下稱系爭事故
    ），致系爭車輛受損，而生修復費用新臺幣（下同）48,088
     元（工資41,373元、零件6,715元）、交通費21,600元，車
    價交易上貶值損失25,000元，總計94,688元，爰依侵權行為
    之法律關係請求被告賠償上揭損害，並聲明：被告應給付原
    告94,688元，及自起訴狀繕本送達翌日起至清償日止，按週
    年利率百分之5計算之利息。
二、被告則以：否認本件有過失，是原告車插進來，伊當時不算
    是轉彎車等語，資為抗辯，並聲明：原告之訴駁回。
三、兩造之爭點及論述：
    查，原告主張被告因行經無號誌交岔路口支線道車，未讓幹
    線道車先行，致妨礙系爭車輛而生系爭事故等事實，業據其
    提出道路交通事故當事人登記聯單、道路交通事故初步分析
    研判表、新北市政府交通事件裁決處 110年8月6日新北裁鑑
    字第 1105218619號函暨所附之新北車鑑字第0000000鑑定意
    見書（下稱系爭鑑定意見書）、估價單、統一發票、汽車買
    賣合約書、計程車估算車資網頁資料等件為證（見本院卷第
    15至41頁），且有新北市政府警察局土城分局新北警土交字
    第1103724337號函暨所附道路交通事故現場圖、道路交通事
    故調查報告表(一)(二)、道路交通事故談話紀錄表、現場照
    片、道路交通事故、當事人酒精測定紀錄表及道路交通當事
    人登記聯單在卷為憑（見本院卷第123至159頁），然為被告
    否認，並以前揭情詞置辯，是本件應審究之事項厥為：㈠、
    被告就系爭事故是否具有過失？㈡、被告是否應負擔侵權行
    為損害賠償責任？㈢、被告應賠償原告之損害賠償額為若干
    ？㈣、原告就系爭事故之發生是否與有過失？茲析述如下：
㈠、被告就系爭事故是否具有過失？
    原告主張被告就系爭事故有過失乙節，業據提出系爭鑑定意
    見書為憑，足證被告駕駛 A車，行經無號誌路口，支道轉彎
    車未讓幹道直行車先行，具有過失甚明。
㈡、被告是否應負擔侵權行為損害賠償責任？
    承前所述，被告就系爭事故具有過失，業經審認於前；按因
    故意或過失，不法侵害他人之權利者，負損害賠償責任；汽
    車、機車或其他非依軌道行駛之動力車輛，在使用中加損害
    於他人者，駕駛人應賠償因此所生之損害，民法第184條第1
    項前段、第191條之2前段分別有明文，準此，被告就系爭事
    故自應負損害賠償責任。
㈢、被告應賠償原告之損害賠償額為若干？
  1.關於系爭車輛修復費用部分：
    按物被毀損時，被害人除得依民法第196條請求賠償外，並
    不排除民法第213條至第215條之適用。依民法第196條請求
    賠償物被毀損所減少之價額，得以修復費用為估定之標準，
    但以必要者為限（例如：修理材料以新品換舊品，應予折舊
    ）。被害人如能證明其物因毀損所減少之價額，超過必要之
    修復費用時，就其差額，仍得請求賠償，此有最高法院77年
    度第9次民事庭會議決議可資參照。次按負損害賠償責任者
    ，除法律有規定或契約另有訂定外，應回復他方損害發生前
    之原狀；損害賠償，除法律另有規定或契約另有訂定外，應
    以填補債權人所受損害及所失利益為限，民法第213條第1項
    、第216條第1項亦有明文。復按不法毀損他人之物者，應向
    被害人賠償其物因毀損所減少之價額，為民法第196條所明
    定。所謂其物因毀損所減少之價額，非不得以修復費用為估
    定之標準，且應以必要者為限（如修理材料以新品換舊品，
    應予折舊）。經查，依系爭車輛之維修估價單上所載維修項
    目，核與該車所受損部位相符，堪認上開修復項目所須之費
    用，均屬必要修復費用無誤。查，系爭車輛為100年10月出
    廠，此有公路監理電子閘門查詢系統在卷可稽（見限閱卷）
    ，依行政院所頒固定資產耐用年數表及固定資產折舊率表之
    規定，汽車耐用年數為5年，依定率遞減法每年應折舊千分
    之369，其最後一年之折舊額，加歷年折舊累積額，總和不
    得超過該資產成本原額之十分之九，而系爭車輛算至系爭事
    故發生時即110年4月7日止，已使用超過5年，即據原告所提
    出之估價單所載，系爭車輛零件費用為，其折舊所剩之殘值
    為10分之1即672元(計算式：6,715元×1/10＝672元，元以
    下四捨五入)。至原告承保車輛另支出工資41,373元部分，
    則不因新舊車輛而有所不同，毋庸折舊，自得全額向被告求
    償，是原告依侵權行為之法律關係請求系爭車輛之必要修復
    費用為42,045元（計算式：672元＋41,373元＝42,045元）
    ，核屬有據；至原告逾此範圍之請求，則屬無據。
  ⒉關於交通費用部分：
    本件原告主張系爭事故致於系爭車輛受損而需支出計程車資
    21,600元，固據提出計程車車資估算網頁查詢資料為證（見
    本院卷第35至41頁），惟系爭車輛係於110年4月13日進廠維
    修，並於110年4月21日修畢，有豐仕汽車股份有限公司估
    價單上所載進廠及出廠時間可參（見本院卷第27頁），是
    原告請求被告賠償交通代步費用，應以上揭維修期間即9日
    為據，又原告主張每日約需支出1,800元計程車代步費用，
    亦經提出計程車估算車資網頁資料為證（見本院卷第35至41
    頁），復觀諸其上所載之行程均為生活所必須，核屬因系爭
    事故所增加生活上必要支出，則原告主張交通費用應以 16,
    200元為合度（計算式：1,800元×9日=16,200元），至原告
    主張非於系爭車輛維修期間之交通費用，經核系爭車輛所受
    損害並非至完全不能行駛之程度，自難謂有以計程車代步之
    必要，原告此部分主張，尚難憑採。
  3.交易上貶值損失部分：
    原告主張系爭車輛經系爭事故後，造成系爭車輛受有交易上
    貶值25,000元，業據提出汽車買賣合約書兩紙在卷可參，是
    原告主張受有交易上貶值之損害，並非無據，應予准許。
  4.綜上，原告得請求之金額為83,245元（42,045元＋16,200元
    ＋25,000元＝83,245元。
㈣、原告就系爭事故之發生是否與有過失？
    按損害之發生或擴大，被害人與有過失者，法院得減輕賠償
    金額，或免除之，民法第217條第1項定有明文。且基於過失
    相抵之責任減輕或免除，法院對於賠償金額減至何程度，應
    斟酌雙方原因力之強弱與過失之輕重以定之（最高法院99年
    度台上字第1580號判決參照）。本院審酌系爭事故肇事雙方
    經過及原因力之強弱，被告駕駛 A車於行經無號誌路口，支
    道轉彎車未讓幹道直行車先行，為肇事主因；系爭車輛駕駛
    人即原告就系爭事故之發生亦有未注意車前狀況之過失，有
    系爭鑑定意見書附卷可稽（見本院卷第81頁）。綜上各情，
    本院認以酌減被告30％之過失責任為適當，據此折算被害人
    與有過失之比例後，本件原告得請求被告賠償之金額為
    58,272元（計算式：83,245元×70％＝58,272元，元以下四
    捨五入）。
四、按給付無確定期限者，債務人於債權人得請求給付時，經其
    催告而未為給付，自受催告時起，負遲延責任。其經債權人
    起訴而送達訴狀，或依督促程序送達支付命令，或為其他相
    類之行為者，與催告有同一之效力；遲延之債務，以支付金
    錢為標的者，債權人得請求依法定利率計算之遲延利息；應
    付利息之債務，其利率未經約定，亦無法律可據者，週年利
    率為5％，民法第229條第2項、第233條第1項前段及第203條
    分別定有明文。查，原告所提民事起訴狀繕本於110年9月14
    日時送達被告之同居人，有本院送達證書可稽（見本院卷第
    67頁），揆諸前揭說明，原告自得請求被告給付自該狀送達
    翌日即110年9月15日起至清償日止，按週年利率5％計算之
    利息。
五、綜上所述，原告依侵權行為之法律關係，請求被告給付58,2
    72元，及自起訴狀繕本送達翌日即110年9月15日起至清償日
     止，按法定利率即週年利率5％計算之利息，為有理由，應
    予准許；至原告逾此範圍之請求，為無理由，應予駁回。
六、本件原告勝訴部分，係就民事訴訟法第436條之8訴訟適用小
    額程序所為被告敗訴之判決，爰依同法第436條之20規定，
    職權宣告假執行。
七、訴訟費用負擔之依據：民事訴訟法第79條。本件訴訟費用額
    ，依後附計算書確定如主文所示金額。
                  臺灣新北地方法院板橋簡易庭
中    華    民    國   110    年    12    月    3     日
                              法  官  吳孟竹
    計    算    書
項        目          金      額（新臺幣）      備    註
第一審裁判費             1,000元        其中615元由被告負
合    計                 1,000元        擔，餘由原告負擔。
上列為正本係照原本作成。
如不服本判決，應於收受送達後20日內以違背法令為理由向本院
提出上訴狀（上訴理由依法應表明一、原判決所違背之法令及其
具體內容。二、依訴訟資料可認為原判決有違背法令之具體事實
。）如於本判決宣示後送達前提起上訴者，應於判決送達後20日
內補提上訴理由書（須附繕本），如未於上訴後20日內補提合法
上訴理由書，法院得逕以裁定駁回上訴。
中    華    民    國   110    年    12    月    3     日
                              書記官  呂亞馨